臺灣高等法院交通事件裁定　　　　　　 96年度交抗字第340號
抗　告　人
即受處分人　甲○○
上列抗告人因違反道路交通管理處罰條例案件，不服臺灣桃園地
方法院95年度交聲字第612號，中華民國96年4月20日所為裁定（
交通部公路總局新竹區監理所中壢監理站95年10月30日壢監裁罰
字第裁53─DB0000000號裁決書），提起抗告，本院裁定如下：
    主  文
抗告駁回。
    理  由
一、原裁定略以：本件抗告人即受處分人甲○○於民國95年9月
    14日凌晨20分許，駕駛懸掛V4-2001號車牌（該車原車號應
    為5888-MN號）之自用小客車，行經桃園縣平鎮市○○路、
    和平路口時，因拒絕接受警方酒精濃度測試之檢定，為警掣
    單舉發，原處分機關乃依道路交通管理處罰條例第35條第4
    項規定，裁處受處分人新台幣（下同）6萬元罰鍰，並吊銷
    駕駛執照，3年內禁考。受處分人雖辯稱：伊當日與友人相
    約前往KTV唱歌，始於當日晚上10時左右，先將上開車輛駛
    往舉發地點停放，再搭友人車輛前往KTV唱至12時左右，然
    因伊有醉意，故先聯絡家人至上開車輛停放地點來接伊，伊
    於等候時進去超商買飲料喝，惟員警竟因伊身上有酒味，即
    認定伊有酒駕云云。然受處分人駕駛車輛本係沿和平路中壢
    往平鎮方向行駛，因看見警車，始突然越過金陵路逆向停在
    和平路上7-11商店側門口等情，業據證人即員警黃治中、宋
    華珍證述明確，並經原審勘驗員警提出之現場錄音光碟及在
    派出所拍攝之錄影光碟，認定受處分人確有拒絕接受酒測情
    事，復有舉發員警繪製之現場圖、現場照片、桃園縣政府警
    察局舉發違反道路交通管理事件通知單、受處分人拒簽之酒
    精濃度測定單等件在卷可稽，堪認受處分人確有拒絕酒測之
    違規，上揭所辯，要難採信。至於受處分人之友人彭陞省僅
    證明當天係由其載受處分人去KTV唱歌一事，核與受處分人
    飲酒後駕車遭警查獲之事實無涉。因認原處分機關裁處受處
    分人，於法並無不合，而駁回其聲明異議。
二、經查：
  (一)受處分人於原審固坦承於為舉發前有喝酒、舉發時拒絕酒測
    之情形（見原審卷第26頁），惟矢口否認飲酒後有駕駛車輛
    行為，並於聲明異議狀上陳稱：上開車輛係95年9月14日晚
    上10時先駛至舉發地點停放後，才由友人另開車載往KTV唱
    歌至12點，因有喝酒不敢開車回家，遂通知家人至停車處所
    來載返家云云。然受處分人酒後駕車，並拒絕酒測等情，業
    據原審論述綦詳。參以警員舉發時該車有乘客黃家榛1人坐
    在副駕駛座上，此有桃園縣政府警察局平鎮分局95年11 月
    13日函在卷可參（見原審卷第14頁），而據證人即舉發警員
    黃治中於原審證稱：當天在場的女子（指黃家榛）有承認車
    子確實是異議人（即受處分人）開的（見原審卷第28頁），
    受處分人雖在舉發現場與員警對話時，否認認識該位女子，
    有該錄音譯文在卷可憑（見原審卷第45頁），惟於原審則改
    稱：當天有帶1位女性朋友，因不想讓人認出其車內載有1位
    女性，才掛別人的車牌等語（見原審卷第27頁），顯見受處
    分人案發時確有酒後駕駛該車搭載黃家榛，因見前方警員臨
    檢，始於行駛中突然逆向停車後，逕行進入7-11商店，獨留
    黃家榛於該車副駕駛座上，並於警員盤查時，佯稱不識黃家
    榛，以規避酒後駕駛之責，應認受處分人上揭所辯，係推諉
    卸責之詞，不足採信。
  (二)綜上，受處分人前開違規行為應堪認定。原處分機關以受處
    分人拒絕接受酒精濃度測試之檢定，裁處受處分人罰鍰、吊
    銷駕駛執照及3年禁考，並無不合。受處分人未具理由提起
    抗告，僅空言指摘原審裁定不當，為無理由，應予駁回。
據上論斷，應依道路交通案件處理辦法第26條，刑事訴訟法第41
2條，裁定如主文。
中　　華　　民　　國　　96　　年　  5　　 月　　31  　日
　　　　　　　　　刑事第二庭審判長法　官　呂丹玉
                                  法  官  王詠寰
                                  法  官  林恆吉
以上正本證明與原本無異。
不得再抗告。
                                  書記官  劉文美
中　　華　　民　　國　　96　　年　　5 　　月　　31　　日
